【裁判字號】    98,抗,192
【裁判日期】    980728
【裁判案由】    訴訟救助
【裁判全文】
臺灣高等法院高雄分院民事裁定           98年度抗字第192號
抗  告  人    甲○○
相  對  人    丙○○民國89.
兼法定代理人  乙○○○○○○○.
上列當事人間聲請假扣押事件，相對人聲請訴訟救助，抗告人對
於中華民國98年6 月25日台灣高雄地方法院98年度審救字第61號
所為裁定，提起抗告，本院裁定如下：
    主  文
抗告駁回。
抗告訴訟費用由抗告人負擔。
    理  由
一、本件抗告意旨略以：相對人欺騙伊在菲律賓沒有丈夫，也沒
    有子女，但其實相對人在菲律賓已有一子一女，且未與其在
    菲律賓的丈夫離婚。相對人每個月兼職最少有三萬元收入，
    相對人賺的錢都是寄給她在菲律賓的子女以供他們就讀貴族
    學校，且相對人在菲律賓有二棟房子，每個月都要付房貸，
    所以沒錢供養伊與相對人在台灣所生之女兒，因此原審裁定
    准相對人訴訟救助實屬誤會，原裁定應予廢棄云云。
二、按當事人無資力支出訴訟費用者，除顯無勝訴之望者外，法
    院應依聲請，以裁定准予訴訟救助。又經法律扶助基金會分
    會准予法律扶助之無資力者，其於訴訟程序中，向法院聲請
    訴訟救助時，除另有不符法律扶助事實之證明者外，應准予
    訴訟救助，此觀民事訴訟法第107 條第1 項、法律扶助法第
    62條之規定自明。又上開條文所稱無資力支出訴訟費用，並
    非指當事人全無財產之謂，若當事人雖有財產而不能自由處
    分，或窘於生活且缺乏經濟信用者亦屬之，有最高法院18年
    抗字第260 號、29年抗字第179 號及43年台抗字第152 號判
    例意旨可供參酌。
三、經查，相對人與抗告人間聲請假扣押事件，經相對人於原審
    表示其無資力支出聲請費用，並提出戶籍謄本、財政部臺灣
    省南區國稅局財產歸屬資料清單、法律扶助基金會高雄分會
    申請人資力審查詢問表為證，依上開資料並經原審法院另行
    調取之財產歸戶資料所示，相對人素珊於民國96、97年度之
    所得分別為新台幣19萬8720元、14萬5505元，相對人丙○○
    年僅9 歲，並無所得收入，且相對人二人名下均無其他不動
    產或較具價值之動產，相對人素珊之所得收入顯尚不足以支
    應其自身及相對人丙○○之生活費用，是相對人稱其並無資
    力之情狀，應可採信。另相對人對抗告人聲請假扣押事件，
    依相對人所提出之聲請狀等資料所示，其並非顯無勝訴之望
    。從而，相對人提起本件聲請，核與法律規定之要件相符，
    應予准許。抗告人雖主張相對人在菲律賓很有錢且有二棟房
    子，有隱瞞資力之嫌，然抗告人未於本院提出相關財產資料
    證據供本院調查其所言是否為真，是故，原審法院准予相對
    人訴訟救助，揆諸上開說明，核無違誤。抗告意旨指摘原裁
    定不當，聲明廢棄，非有理由。
四、據上論結，本件抗告為無理由，依民事訴訟法第495 條之1
    第1 項、第449 條第1 項、第95條、第78條、第85條第1 項
    前段，裁定如主文。
中    華    民    國    98    年    7     月    28    日
                              民事第四庭
                                  審判長法官  蔡文貴
                                  法      官  謝靜雯
                                  法      官  黃科瑜
以上正本證明與原本無異。
如不服本裁定應於送達後10日內向本院提出再抗告狀 (並按他造
當事人之人數附繕本)， 並繳納再抗告費新臺幣1,000 元。
再為抗告僅得以適用法規顯有錯誤為理由，並應委任律師為代理
人。
中    華    民    國    98    年    7     月    29    日
                                  書  記  官  邱麗莉
附註：
抗告人之配偶、三親等內之血親、二親等內之姻親，或抗告人為
法人、中央或地方機關時，其所屬專任人員具有律師資格並經法
院認適當者，亦得為第三審訴訟代理人。
抗告人或其法定代理人具有律師資格者及前項情形，應於提起抗
告或委任時釋明之。


司法院資訊處製作；財團法人民間司法改革基金會備份。
